# 陈老师您好，请教新收入准则中运费代理收入

提问人：cathyju 时间：2022-07-05 17:04:17
（ 2 ）假如A公司向B公司销售一批电脑，不含税价款为 100 万，合同约定商品在A公司仓库清点交付给B公司人员时候，相关控制权即转移；但A公司承诺将在B公司人员清点交付后，由B公司自行指定货运公司将货物运抵至B公司仓库（不会向B公司额外收费），客户B需支付（由货运公司设定的）配送费并得到用于查询商品配送状态的运单号，且在有任何疑问或疑虑时可联系货运公司。此时运输服务即构成一项单项履约义务，我们需要将 100 万元按照合同价款总额在销售电脑和提供运输服务两个履约义务中，按照各单项履约义务所承诺商品的单独售价的相对比例，将交易价格分摊至各单项履约义务。假设B公司一共支付 112 万元，其中包含运费 12 万元，A公司要向货运C公司支付 10 万元。
就运送服务而言，A公司应按扣除向运送服务商付款后的净额人民币 2 元确认收入。
运输服务应分摊的合同价款： 100
代理服务应分摊的合同价款： 2
我这样分摊合同价款是否正确呀？
求教，感谢陈老师

回答人：chenyiwei
可以这样理解，这种情况下的运输服务构成单项履约义务，但A公司在该项履约义务中属于代理人，对该项履约义务相关的收入应按净额法确认。